Inventaris van kaarten behorend tot het archief van de familie Vredenburch
Nationaal Archief, Den Haag
- 's Gravenhage, "Plan van 't campement...Op den 29. Mey 1742. in 't Haagsche Bosch bezyde de Maliebaan betrokken."; D. Marot, junior Kunst Schilder; z.j.; 72; afm. = 57 x 48 cm gravure, papier; geen schaal
  bij Adriaan Moetjens, boekverkoper, 's Gravenhage, z.j
- 's Gravenhage, "Nieuwe Platte Grond van Hollands Hoff Plaats..."; D. I. Langeweg; z.j.; 73; afm.: 45,9 x 73,1 cm. gravure, handgekleurd, papier; schaal: 50 Rynlandse roeden = 4,4 cm.
  opgedragen aan Willem V en Frederica Sophia Wilhelmina
  bij H.C. Gutteling, Den Haag, 1773
- 's Gravenhage, "Nieuwe kaart van 's Gravenhage met de omliggende Dorpen en Buitenplaatsen..."; S.W. van der Noordaa, landmeter van de 1e Klasse. - Teekenaar bij de Provinciale bewaring van het Kadaster te 's Gravenhage; 1844; 73; afm.: 64 x 94 cm. gravure, papier; schaal: 1: 20.000.
  gegraveerd door van Baarsel en Tuyn
  bij P.C. Dill, 's Gravenhage, z.j.
- 's Gravenzande, geen titel; Joan van Beest; 1635; 61; afm.: 49,5 x 75 cm. ms., gekleurd, perkament; schaal: 100 roeden = 16,7 cm.
  Niet raadpleegbaar
- 's Gravenzande, "Caerte van 't Conventen Landen geleegen tot Scravesande, mette groote van dien. fol. 2B"; Jacob Coenraets; april 1582; 63; afm.: 27,5 x 41,3 cm. schets = 23 x 36,4 cm. ms., gekleurd, papier, 4 bladen: kaart, schets van kaart en 2 vellen toelichting; schaal: de Kleyne Voetmaat, 60 = 4,1 cm.
  copie door C. de Graaf, 27-9-1774
  ZZO boven
- 's Gravenzande, copie naar kaart 1 het Kaartboek van de landen behoord hebbende aan het klooster der Regulieren van Bathanien te 's Gravenzande, door Coenrat Oelen, 1566. (Hingman S); z.j.; 62; afm.: 27,4 x 40,5 cm. en 22,5 x 37,5 cm. ms., gekleurd, papier, 2 bladen: kaart en schets
- 's Gravenzande, "Caarte van de Polder genaamd het Nieuwe Landt..."; Jan Pietersze Douw; 13-7-1665; 37; afm.: 53 x 57,8 cm. gravure, papier, handgekleurd; schaal: 300 Delff ofte Rynlandsche Roeden = 6,6 cm.
  op copie staat ook: "was getekent Johannes Douw" (sic)
  op achterzijde: "Kaart van 't Nieuwland bij S Graevesande"Verklaring van landmeter D. Graat over opmetingen 17 [?] Zie Archief, nr. 161
  copie door Maurits Walraven, landmeter, 22-6-1719
  gegraveerd door Jacobus Keyser, z.j.
- 's Gravenzande, "Kaart van de Buite Plaats Vreburch en de Landerijen gelegen onder 's Gravenzande, "; Willem van Hattem; 1814; 59; afm.: 47,8 x 82 cm. ms., gekleurd, papier; schaal: 100 Rynlandse Roeden = 23 cm.
  Geschiedenis van het klooster Bethanie met kaarten en tekeningen, 5 [?] Zie Archief nr. 213
- 's Gravenzande, "Gront Teijckeningh vande keucke en washuis voor de E.D.H. Johan Meerman op des selfs hoffsteede genaemt Vree Burgh"; z.j.; 21; afm.: 37 x 53 cm. ms., papier, gekleurd; schaal: 12 voeten = 10,2 cm.
- Hoek van Holland, "Hoek van Holland, ofte Breede Strand "; Johannis Bloteling, landmeter; z.j. (eind 18e eeuw); 34; 4 bladen, 3 handgekleurd afm.: 54 x 92 cm. gravures, papier, no. 34 is midden boven gescheurd; schaal: 200 Delf-landsche Roeden = 7,5 cm.
- Woud-Harnas (of Groeneveld) (De Lier), geen titel; Nicolaas Klinckaart, landmeter, Delft; 21-6-1669; 64; afm.: 79,8 x 26,4 cm. ms., gekleurd, perkament; schaal: 50 Roeden = 10,1 cm.
  later op de kaart geschreven: "gebruickt lange jaren bij Pieter Jacobsz Ammerlaen vande kinderen Twent tot 1755 incluijs etc."
  op achterzijde: "Caert tot ij Mi. 85 R land in Wout Harnasch etc." en "verkogt door mij A. Twent"
- Woudpolder (De Lier), 2; 39 x 50 cm.
  Nie voltooide? getekende en gekleurde kaart
- De Maas, "Afbeeldinge van de Maas. Van de Stadt Rotterdam tot in zee, met ...soo als die tegen woordigh bevarenswert..."; Jacob Quack, postmeester der stad Rotterdam; 1665; 35; 4 bladen afm.: 49 x 35,5 cm. gravures, papier; schaal: een geemene Hollantse myle = 24,7 cm.een Uer gaans = 19.8 cm.
  verbeterd en uitgegeven door R. en I. Ottens, kaartverkopers te Amsterdam, 1740
- Duif Polder (gem. Maasland), geen titel; Jacob Mathijs van Weens (de Been); 8-7-1622; 23; afm.: 20 x 32,3 cm. ms., papier, gekleurd; schaal: 50 Roeden = 7,1 cm.
  copie door Jan Pietersz. Dou te vinden in kaartboek Vredenburg no. 23.
- Pijnacker en Nootdorp, "Nader en 7/e Project tot een Uitvaart zonder overscheepinge voor de Ingelanden van de Noordpolder overde jurisdictien van Pijnakker en Nooddorp"; z.j.; 4; afm.: 33 x 41,2 cm. ms, papier; schaal: 200 roeden = 10,7 cm.
- Rijswijk, "Caerte ende Metinge ghedach... van zeeckere partijen van Landen ghelegen onder de jurisdictie van Rijsswijk..."; Floris Jacobsz., landmeter; juni 1631; 20; afm.: 39 x 62,3 cm. ms., gekleurd, papier op linnen, enige waterschade; schaal: 40 Roen = 8,5 cm.
- Rijswijk / Rÿswÿk, "...In Ambacht van Rijswijck in Noortpol..."; P. van Rooijen; 1714; 55; afm.: 38,7 x 117 cm. ms., handgekleurd, perkament; schaal: 100 Roenden = 16,3 cm.
  met daarin opgenomen copiën van kaarten van Johan van Beest, 1640 en Pieter Floris van der Sallem, 1649 goedbevonden door Matthius van Nispen
- Rijswijk (Noordpolder, Schapenwei Polder), geen titel; Joan van Beest; juni 1640; 67; afm.: 38,8 x 60,5 cm. ms., gekleurd, perkament; schaal: 100 Roenden = 6,2 cm.
  copie gecolationeerd door Matthius van Nispen, z.j.
- Rijswijk, "...stuck land...gelegen aan den aghter buer wegh in de Polder van Rijswijck..."; Job Wilmsen van Swieten; 13-11-1676; 78; afm.: 30 x 45,5 cm. ms., gekleurd, papier; schaal: 15 Rijnl. Roede = 7,3 cm.
  aangetroofen bij de nazending van stukken in 1931
- Rijswijk (Plaspoel Polder) en 's Gravenhage (Eskamppolder), Geen titel; Kruikius; 15-8-1705; 24A; afm. per kaart: 33 x 25,5 cm. (gehele blad = 33 x 41 cm.) ms., gekleurd, papier, 1 x blad met de twee kaarten + blad met toelichting van Kruikius bij kaarten op blz. 23 van het kaartboek (Vredenburg no. 24), ms.; schaal: 50 Delflandse Roeden = 9,4 cm.
  op achterzijde van kaarten: "...Een Campe genaamt de Osse Weij, Leggende in de Plaspoelse Polder, onder den Ambagte van Rijswijk...en een halve Campe, geleegen in de West Groote Escamps Polder onder Haag Ambacht..."
  NNW boven, NO boven
- Rijswijk, "...stucken wijland gelegen in de Plaspoel onder Rijswijck..."; P. van Rooijen, landmeter; october 1727; 54; afm. 39 x 59 cm. ms., gekleurd, papier op linnen.; schaal: 50 Rijnlanz Roeden = 15,6 cm.
  WWZ boven
- Rijswijk, "Wooningen en Landerijen genaamd Endensand geleegen onder Rijwijk"; H. Sonne, landmeter; 4-9-1779; 57; afm. 61,2 x 96 cm. ms., gekleurd, papier; schaal: 100 Roeden Rijnlandse maat = 6,9 cm.
- Rijswijk, "Wooningh en Landeryen genaamd Steevoorden: geleegen in Schaapweij-polder onder den ambachte van Ryswyk"; H. Sonne, landmeter; 1780; 58; afm. 95,8 x 60 cm. ms., gekleurd, papier; schaal: 60 Roeden Rijnlandse maat = 14,2 cm.
- Rijswijk, "De Kaart van de Buyteplaas Overvoorde..."; Willem van Hattem, tuinman bij de heer van Vredenburch; 1820; 77; afm. 97 x 65 cm. ms., handgekleurd, papier; schaal: 40 (roeden?) = 21,7 cm.
- (Rijswijk) Steenvoorde, "Dit is een kaartje van de Buitenplaats Steenvoorde geteekend door J. van Vredenburch."; J. van Vredenburch; 6-12-1847; 22; afm. 55 x 36,5 cm. ms., gekleurd, papier
- Hoekpolder (Z.H.) (Rÿswÿk), "De Hoek Polder"; z.j.; 3; afm. 32 x 34 cm. ms., papier, gekleurd
- Rijswijk, Overvoorde bij Rijswijk.; Geen titel; z.j., z.p.; 60; afm. 53,5 x 83,5 cm. ms., papier; schaal: ?
  zie Vredenburg no. 77
- Rijswijk, "Ontwerp van eene Veestalling 'Woning Vreugdenhil' te Rijswijk (Z.H.)"; C. Klapwijk, architect, Rijswijk; z.j.; 75; afm. 53,5 x 55 cm. ms., wit op blauwe achtergrond, papier; schaal: 1: 50
  met handtekeningen van aannemer, borgen etc.
- Ter Heijde, "Figuratievekaart A."; 1807; 7; afm. 29,2 x 78,2 cm. ms., gekleurd, papier; schaal: 500 Rhijn. Roeden = 18,4 cm.
  op achterzijde: "Zeeweering 1807."
- Zouteveense Polder (Vlaardinger Ambacht), "2 kaart van de meer in de Soutveensche no.2"; Jan Pietersz. Dou, landmeter; 31-7-1625 en 16-6-1626; 16; afm. 44,5 x 57,5 cm. ms., gekleurd, papier op linnen; schaal: 70 roeden = 13,7 cm.
  op achterzijde: titel en "Wooninge in Souteveen met de Meer: R:R:"
- Zouteveense Polder (Vlaardinger Ambacht), "...gemeten hebbe de Souteveensche Meer gelege in de heerlyck van Souteveen..."; Jan Pieterszoon Dou; 7-8-1630; 13; afm. 31,5 x 44 cm. ms., gekleurd, perkament; schaal: 50 roeden = 9,5 cm.
  op achterzijde: "Souterveense Meer" en "Souterveensche meer gemeeten in den jaere 1630 A:A:A:"
- Zouteveense Polder (Vlaardinger Ambacht), "Caerte van 't Zuyder Quartier van de Souteveensche polder"; J.P. Dou; juli 1631; 17; afm. 120 x 81 cm. ms., gekleurd, papier op linnen; schaal: 70 Roeden = 9 cm.
  in de zijmarges opsomming eigenaar en grootte van de percelen
  op achterzijde: "Kaarte van 't Zuijder quartier van de Souteveensche polder" en "Souteveen no. 2"
  copie door M van Nispen, Landmeter, z.j.
- Zouteveense Polder (Vlaardinger Ambacht), geen titel, kaart van percelen rondom het Souterveense Meer; Johan van Beest; 11-11-1635; 15; afm. 44 x 56,5 cm. ms., gekleurd, papier; schaal: 80 Delflantse roeden = 13,5 cm.
  op achterzijde: "Kaarte van de wooninge van Adam van Groenewegen gelegen onder Souteveenen ende No. 2 van de Meer aldaar" en "no. 2"
- Zouteveense Polder (Vlaardinger Ambacht), "Figuratyff caarte in 't vauw opgesteld door Mattheus van Nispen, landmeter tot Dordrecht van de Meer van Souterveen."; Mattheus van Nispen; z.j.; 14; afm. 21 x 27,5 cm. ms., papier; schaal: 60 Selflantse ofte Rijnlantse roeden = 10 cm.
  titel staat op achterzijde
- Schieland, "Het Hooge Heemraadt Schap van Schielandt"; zn.; 1660; 32; 9 bladen en een omslag afm. 49 x 58 cm. gravuren, papier; schaal: 800 Schielandsche Roeden = 18 cm.
  op omslag: "Hoogheemraadschap van Schieland. Wegens het opmaken van 's Gravenweg, Onder de Ambachten van Kapelle en Nieuwerkerk, beide op d'Yssel. ...1810, ter Ordonnantie van dezelve, A: van der Helm."
  Vernieuwt, gecorrigeert in 1765
- Schieland, "Hoogheemraadschap van Schieland"; I.A. Scholten, landmeter; 1821; 39; afm. 59,5 x 93,5 cm. gravure, handgekleurd, papier; schaal: 1000 Schielandsche Roeden = 11 cm.
  "naar de groote Kaart van Schieland"
  Rotterdam, ter Steenplaatdrukkerij van Mensing en Van Westreenen
- De mond van de Maas, "De Mont van de Maas"; Jacob Quacq, postmeester der stad Rotterdam; 1665; 35; 4 bladen afm. = 37,5 x 53 cm. gravures, papier; geen schaal
- Overschie, "Wooning en Landerijen gelegen in de Zestienhovense Polder...nagelaten door...M/r Jacob Vredenburch van Adrichem..."; Nicolaas Cruquius; juli-augustus 1717; 56; afm. = 40,7 x 65 cm. ms., gekleurd, perkament; schaal: 200 Schie-landsche Roeden = 30,8 cm.
- Rotterdam, "Kaarte der te makene Schielandse Hogen Boesem, met verscheyde gedeeltens der omleggende Polders, Havens en vaarten der Stad Rotterdam..."; D. Smits; 14-6-1766; 41; afm. = 56,7 x 57,5 cm. gravure, papier; schaal: 400 Schielands Roeden = 26 cm.
- Alblasserwaard, "Nieuwe Kaarte vertoonende den geheelen Alblasserwaardt met de Vyf Heeren Landen"; Abel de Vries, landmeter te Dordrecht; na 1738; 48; afm. = 30,9 x 43,7 cm. gravure, papier; schaal: 1400 Zuyd Hollandsche Roeden = 5,5 cm. 2 Duytsche Mylen van 15 in een Graadt = 10,8 cm.
  rechts beneden: "Ingebroken Dyk tot Kedichem Gepeylt den 17 February Anno 1726."
  schaal: 20 Zuyt Hollantse Roeden = 3,5 cm.
  afm. = 10 x 12 cm.
  gegraveerd door Jacobus Keysre, z.j.
  bij Joannes van Braam, z.j., z.p.
- Rozenburg, "Roosenburg. Kaarte Meetinge ...in behoorlijcke Caavels...""; Willem van Swieten en Johannis Sandifort, landmeters; 24-3-1727; 38; 8 bladen + 1 blad handschrift met grootten van oppervlakten afm. = 49 x 56 cm. gravures, papier; schaal: 200 Voornse Roeden = 19 cm.
  bij Iacobus de Iongh, kaartverkoper, 's Gravenhage
- Eiland Rozenburg, geen titel; z.j.; 19; afm. = 34,5 x 52,6 cm. ms., gekleurd, papier; schaal: 50 Roeden = 10 cm.
- Voorne, "Voorne. Caert Boeck van alle de Dorpen, en Polders gelegen in den Lande van Oost ende West Voorne...gedaan maaken door Ordre ende Resolutie van de Heeren Breetste Beerfdens...op de 7. Juny 1695..."; 26; handgekleurd, 32 kaarten + titelblad, papier afm. = 56 x 43 cm.; verschillende schalen
  A. Steyaart Invenit, Heyman van Dyck Fecit, I. Luiken Fecit cum Aqua Forti, I. Stemmers Sculpsit.
  titelblad door Romeijn de Hooghe, 1701.
- Goeree (West-Voorne), "Copie Kaarte van de Gouden ende Silveren boom, gelegen in den Lande van West-voorne..."; Daniel van Beke, landmeter; 14 januari 1668; 11; afm. = 55 x 76 cm. ms., gekleurd, perkament; schaal: 50 voornse Roeden = 12 cm.
  op achterzijde: "Den Silveren Boodem"
  copie door M. van der Daff, 18 mei 1699, landmeter